臺灣桃園地方法院宣示判決筆錄　　　　 96年度訴緝字第144號
公　訴　人　臺灣桃園地方法院檢察署檢察官
被　　　告　乙○○
　　　　　　　　　　號
指定辯護人　本院公設辯護人甲○○
上列被告因違反毒品危害防制條例案件（起訴案號：95年度毒偵
字第3413號），於中華民國96年10月4 日下午4 時許，在本院第
8 法 庭宣示判決，出席職員如下：
　　　　　法　官　王耀興
　　　　　書記官　劉晨輝
　　　　　通　譯
法官起立朗讀判決主文、犯罪事實要旨、處罰條文、附記事項，
及告以上訴限制、期間並提出上訴狀之法院，且諭知記載其內容
：
一、主　文：
    乙○○施用第一級毒品，累犯，處有期徒刑捌月。又施用第
    二級毒品，累犯，處有期徒刑肆月。應執行有期徒刑拾壹月
    。
二、犯罪事實要旨：
    乙○○於民國八十七年間因違反毒品危害防制條例案件，經
    本院以八十七年度毒聲字第一八一號裁定送觀察、勒戒後，
    認有繼續施用毒品之傾向，以八十七年度毒聲字第五七六號
    裁定令入戒治處所施以強制戒治，於八十八年十一月二十八
    日強制戒治執行完畢釋放出所。於九十二年間，復因違反毒
    品危害防制條例案件（於前開強制戒治執行完畢後五年內）
    ，經本院以九十二年度桃簡字第一九四四號刑事簡易判決判
    處有期徒刑六月確定；於九十三年間，又因脫逃案件，經本
    院九十二年度壢簡字第一七八八號刑事簡易判決判處有期徒
    刑五月，上訴後經撤回確定；前揭二罪經本院九十三年度聲
    字第二四九四號裁定定應執行有期徒刑十月確定，甫於九十
    四年四月四日執行完畢。詎仍未戒除毒癮，明知海洛因及甲
    基安非他命分別為毒品危害防制條例第二條第二項第一款、
    第二款所規定之第一級及第二級毒品，不得施用、持有，仍
    分別基於施用第一級毒品之犯意，於九十五年六月二十二日
    上午，在其位於桃園縣大溪鎮○○里○○鄰○○路○ 段229
    號之住處，將海洛因摻水稀釋後以針筒注射之方式施用第一
    級毒品海洛因一次；又基於施用第二級毒品之概括犯意，自
    九十五年六月二十二日，在前揭住處，以將甲基安非他命置
    放吸食器內以燒烤施用其霧化煙氣之方式，施用第二級甲基
    安非他命一次。嗣因另案通緝，於九十五年六月二十二日上
    午九時五十分許，在桃園縣桃園市○○路與守法路口為警查
    獲，經採集尿液送驗後，呈嗎啡及甲基安非他命陽性反應，
    因而查獲上情。
三、附記事項：
  (一)毒品危害防制條例於九十二年七月九日修正公布，自九十三
    年一月九日施行，其中第二十條、第二十三條將施用毒品之
    刑事處遇程序，區分為「初犯」及「五年內再犯」、「五年
    後再犯」。依其立法理由之說明：「初犯」，經觀察、勒戒
    或強制戒治後，應為不起訴處分或不付審理之裁定；經觀察
    、勒戒或強制戒治執行完畢釋放後，「五年內再犯」者，因
    其再犯率甚高，原實施之觀察、勒戒及強制戒治既已無法收
    其實效，爰依法追訴或裁定交付審理。至於經觀察、勒戒或
    強制戒治執行完畢釋放後，「五年後再犯」者，前所實施之
    觀察、勒戒或強制戒治已足以遮斷其施用毒品之毒癮，為期
    自新及協助其斷除毒癮，仍適用「初犯」規定，先經觀察、
    勒戒或強制戒治之程序。從而依修正後之規定，僅限於「初
    犯」及「五年後再犯」二種情形，始應先經觀察、勒戒或強
    制戒治程序。倘被告於五年內已再犯，經依法追訴處罰，縱
    其第三次（或第三次以上）再度施用毒品之時間，在初犯經
    觀察、勒戒或強制戒治執行完畢釋放五年以後，已不合於「
    五年後再犯」之規定，且因已於「五年內再犯」，顯見其再
    犯率甚高，原實施觀察、勒戒或強制戒治，已無法收其實效
    ，即應依該條例第十條處罰（參閱最高法院九十五年度第七
    次刑事庭會議）。經查，被告於八十七年間因違反毒品危害
    防制條例案件，經本院以八十七年度毒聲字第一八一號裁定
    送觀察、勒戒後，認有繼續施用毒品之傾向，以八十七年度
    毒聲字第五七六號裁定令入戒治處所施以強制戒治，於八十
    八年十一月二十八日強制戒治執行完畢釋放出所。於九十二
    年間，復因違反毒品危害防制條例案件（於前開強制戒治執
    行完畢後五年內），經本院以九十二年度桃簡字第一九四四
    號刑事簡易判決判處有期徒刑六月確定等情，有被告台灣桃
    園地方法院檢察署刑案資料查註紀錄表及台灣高等法院被告
    前案紀錄表在卷可佐，被告前次強制戒治執行完畢係於八十
    八年十一月二十八，距本次施用時間雖已逾五年，然被告於
    九十二年間因施用毒品而經本院判處徒刑確定，足徵被告係
    於強制戒治執行完畢釋放後五年內已再犯施用毒品罪，經依
    法追訴處罰，再犯本件毒品危害防制條例第十條之罪，自無
    再經觀察、勒戒或強制戒治之必要，應得逕行追訴處罰。
  (二)被告所犯前開違反毒品危害防制條例案件，為九十六年四月
    二十四日以前所犯，然被告於九十五年五月十一日經本院通
    緝，並於九十六年八月二十二日經警緝獲，依中華民國九十
    六年罪犯減刑條例第五條，自不得依該條例減刑。
五、處罰條文：毒品危害防制條例第十條第一項、第二項，刑法
    第二條第一項前段、第十一條前段、第四十七條第一項、第
    五十一條第五款。
六、協商判決除有刑事訴訟法第四百五十五條之四第一項第一款
    於本訊問程序終結前，被告撤銷協商合意或檢察官撤回協商
    聲請者；第二款被告協商之意思非出於自由意志者；第四款
    被告所犯之罪非第四百五十五條之二第一項所定得以聲請協
    商判決者；第六款被告有其他較重之裁判上一罪之犯罪事實
    者；第七款法院認應諭知免刑或免訴、不受理者情形之一，
    及違反同條第二項「法院應於協商合意範圍內為判決；法院
    為協商判決所科之刑，以宣告緩刑或二年以下有期徒刑、拘
    役或罰金為限」之規定者外，不得上訴。
七、如有前項得上訴之情形者，得自收受判決送達之日起十日內
    ，向本院提出上訴書狀，上訴於第二審法院。
八、本案經檢察官林安紜到庭執行職務。
中　　華　　民　　國　　96　　年　　10　　月　　4 　　日
                  臺灣桃園地方法院刑事第一庭
                              書記官　劉晨輝
                              法　官　王耀興
以上正本證明與原本無異。
                              書記官  劉晨輝
中　　華　　民　　國　　96　　年　　10　　月　　9 　　日
